【裁判字號】    97,易,1275
【裁判日期】    970526
【裁判案由】    贓物
【裁判全文】
臺灣板橋地方法院刑事判決              97年度易字第1275號
公  訴  人  臺灣板橋地方法院檢察署檢察官
被      告  壬○○
                      樓
                    （另案羈押於臺灣臺北看守所）
上列被告因贓物案件，經檢察官提起公訴（97年度偵字第8469號
），本院依簡式審判程序，判決如下：
    主  文
壬○○收受贓物，累犯，處有期徒刑月；又收受贓物，累犯，
處有期徒刑月；又收受贓物，累犯，處有期徒刑肆月；應執行
有期徒刑捌月。
    事  實
一、壬○○：(一)於民國85年間，因違反麻醉藥品管理條例案件，
    經臺灣臺北地方法院以85年度訴字第2244號判決分別判處有
    期徒刑6 月、3 年2 月確定；於同年間，復因違反麻醉藥品
    管理條例案件，經臺灣士林地方法院以85年度訴字第1112號
    判決判處有期徒刑5 年2 月，經臺灣高等法院以86年度上訴
    字第4647號判決駁回上訴，又經最高法院以87年度臺上字第
    320 號判決駁回上訴確定；上開數罪刑，再經臺灣高等法院
    以87年度聲字第651 號裁定定應執行有期徒刑8 年6 月確定
    ，並經送監執行於90年1 月4 日縮短刑期假釋出監，嗣經撤
    銷假釋，應執行殘刑有期徒刑3 年11月又10日；(二)於91年間
    ，因偽造有價證券案件，經臺灣士林地方法院以91年度訴字
    第210 號判決判處有期徒刑1 年確定；於同年間，又因偽造
    有價證券案件，經臺灣臺北地方法院以91年度訴字第615 號
    判決判處有期徒刑6 月，經臺灣高等法院以92年度上訴字第
    1182號判決駁回上訴確定，前揭二罪刑，復經臺灣高等法院
    以93年度聲字第551 號裁定定應執行有期徒刑1 年4 月確定
    ，並連同上述(一)所示之殘刑有期徒刑，送監接續執行於96年
    2 月16日縮短刑期假釋出監，於96年7 月17日因減刑而假釋
    期滿視為執行完畢。
二、詎其猶不知悔改，復分別為下列犯行：
  (一)壬○○於97年3 月1 日13時許，在臺北縣三重市之天臺廣場
    ，明知真實姓名年籍不詳之綽號小宇之成年男性友人所交付
    之如附表編號1 、2 所示之物，均係來路不明之贓物，竟基
    於收受贓物之犯意，收受該綽號小宇之成年男子所交付之前
    開贓物，並將之放置在其所駕駛之車號4431-RH 號自用小客
    車上。
  (二)旋於97年3 月1 日21時許，在臺北縣汐止市○○○路之某處
    ，壬○○復明知真實姓名年籍不詳之綽號阿呆之成年男性友
    人所交付之如附表編號3 所示之物，均係來路不明之贓物，
    竟又臨時起意，基於收受贓物之犯意，收受該綽號阿呆之成
    年男子所交付之前開贓物，並將之放置在其所駕駛之車號44
    31-RH 號自用小客車上。
  (三)壬○○又另行起意，於97年3 月2 日約6 、7 時許，在臺北
    縣永和市中正橋之跳蚤市場，明知真實姓名年籍不詳之綽號
    阿輝之成年男性友人所交付之如附表編號4 至8 所示之物，
    均係來路不明之贓物，基於收受贓物之犯意，收受該綽號阿
    輝之成年男子所交付之前開贓物，並將之放置在其所駕駛之
    車號4431-RH 號自用小客車上。旋於同日14時許，在臺北縣
    中和市○○路1184號之美芙汽車旅館之313 號房為警查獲，
    並於壬○○所駕駛之前開自用小客車上扣得如附表所示之物
    ，始悉上情。
二、案經庚○○、乙○○、戊○○、己○○○、丙○○訴請臺北
    縣政府警察局中和分局報請臺灣板橋地方法院檢察署檢察官
    偵查起訴。
    理  由
一、本案被告壬○○所犯係死刑、無期徒刑、最輕本刑為3 年以
    上有期徒刑或高等法院管轄第一審案件以外之罪，其於準備
    程序中就被訴事實為有罪之陳述，經本院告知簡式審判程序
    之旨，並聽取公訴人、被告之意見後，裁定進行簡式審判程
    序，合先敘明。
二、上揭犯罪事實，業據被告於警詢、偵查及本院審理時坦承不
    諱，復經證人即告訴人庚○○、乙○○、戊○○、己○○○
    、丙○○及被害人甲○○、丁○○、辛○○、被告之友人嚴
    曉婷於警詢時證述明確，且有查獲照片12張及贓物認領保管
    單8 紙附卷可稽，足認被告自白與事實相符。本案事證明確
    ，被告犯行堪以認定，應依法論科。
三、核被告所為，係犯三次刑法第349 條第1 項之收受贓物罪。
    被告有如事實欄一所示之犯罪科刑及執行情形，有臺灣高等
    法院被告前案紀錄表在卷可稽，其於上開有期徒刑執行完畢
    後5 年內，故意再犯本案有期徒刑以上之三罪，均為累犯，
    皆應依刑法第47條第1 項之規定，加重其刑。被告所犯上開
    三罪間，犯意各別，罪名互異，應分論併罰。爰審酌被告犯
    罪之動機、目的、方法、手段，因此造成被害人覓回失物之
    困難及被告犯罪後坦承犯行，尚知悔悟等一切情狀，分別量
    處如主文所示之刑，並定其應執行刑，以示懲儆。又中華民
    國96年罪犯減刑條例雖於96年7 月4 日制定公布，並自同年
    月16日施行，然本案被告之犯罪日期為97年3 月1 日、同年
    月2 日，均係在該條例第2 條所規定之96年4 月24日以後，
    是本案核與減刑之要件不符，自不得減刑，併此指明。
據上論斷，應依刑事訴訟法第273 條之1 第1 項、第299 條第1
項前段，刑法第349 條第1 項、第51條第5 款，刑法施行法第1
條之1 第1 項、第2 項前段，判決如主文。
本案經檢察官王家春到庭執行職務。
中    華    民    國    97    年    5     月    26    日
                  刑事第十九庭  法  官  鄧雅心
以上正本證明與原本無異。
如不服本判決應於送達後10日內向本院提出上訴狀。
                                書記官  王小芬
中    華    民    國    97    年    5     月    26    日
附錄本案論罪科刑法條
中華民國刑法第三百四十九條
收受贓物者，處三年以下有期徒刑、拘役或五百元以下罰金。
搬運、寄藏、故買贓物或為牙保者，處五年以下有期徒刑、拘役
或科或併科一千元以下罰金。
因贓物變得之財物，以贓物論。
附表：
┌──┬─────────────────┬───────────────┐
│編號│  失竊而為贓物之物品              │  失竊時間地點                │
├──┼─────────────────┼───────────────┤
│ 1. │乙○○之身分證、健保卡各1 枚      │96年7 月19日11時許            │
│    │                                  │臺北縣三重市○○○路98號前    │
├──┼─────────────────┼───────────────┤
│ 2. │戊○○之身分證、健保卡各1 枚      │96年8 月10日11時許            │
│    │                                  │臺北縣板橋懷德街              │
├──┼─────────────────┼───────────────┤
│ 3. │黃伊超所有而由辛○○使用之車號NS-0│97年3 月1 日11時許            │
│    │461 號自用小客車之行車執照1 枚、黃│臺北縣汐止市○○○路與大同路口│
│    │永裕所有之國道高速公路回數票4 紙  │                              │
├──┼─────────────────┼───────────────┤
│ 4. │丙○○所有之華碩電腦主機2 台、G-MA│97年3 月2 日凌晨6 、7 時前不久│
│    │XI電腦主機、VIEWSONIC 電腦螢幕、CT│之某時許                      │
│    │X 投影機各1 台、鑰匙10副          │臺北市○○區○○路2 段64號之國│
│    │                                  │立政治大學點新育成中心之集英樓│
│    │                                  │3 樓辦公室                    │
├──┼─────────────────┼───────────────┤
│ 5. │庚○○所有之車號F3-4457 號自用小客│95年3 月15日                  │
│    │車之車牌2 面                      │臺北中萬華區○○街38巷巷口    │
├──┼─────────────────┼───────────────┤
│ 6. │己○○○所有之NOBLL 牌男用手錶、WE│97年2 月26日                  │
│    │LLINGTON牌女用手錶各1 支、DIGIMAST│臺北市○○區○○路4 段29巷2 弄│
│    │ER牌數位相機1 台、MOTOROLA牌手機（│3 號3樓                       │
│    │含SIM 卡、門號：0000000000號）、SI│                              │
│    │EMENS 牌手機（含SIM 卡、門號：0926│                              │
│    │381638號）、G-PLUS牌手機、三星牌手│                              │
│    │機各1 支、MOTOROLA牌手機3 支（均無│                              │
│    │SIM 卡）                          │                              │
├──┼─────────────────┼───────────────┤
│ 7. │甲○○所有之MOTOROLA牌手機1 支（無│97年3 月2 日凌晨6 、7 時前不久│
│    │SIM 卡）、燦坤3C卡1 張、黑色皮夾1 │之某時許                      │
│    │只                                │臺北市○○區○○路2 段64號之國│
│    │                                  │立政治大學點新育成中心之集英樓│
│    │                                  │3 樓15室                      │
├──┼─────────────────┼───────────────┤
│ 8. │丁○○所有之鬧鐘2 個、筆記本1 本、│97年3 月2 日凌晨6 、7 時前不久│
│    │書籤1 只                          │之某時許                      │
│    │                                  │臺北市○○區○○路2 段64號之國│
│    │                                  │立政治大學點新育成中心之集英樓│
│    │                                  │3 樓辦公室                    │
└──┴─────────────────┴───────────────┘


司法院資訊處製作；財團法人民間司法改革基金會備份。
